臺灣高等法院刑事判決
109年度上訴字第37號
上  訴  人  
即  被  告  張嘉慧



選任辯護人  柯士斌律師(法扶律師)
上  訴  人  
即  被  告  林柏庭



選任辯護人  王清白律師(法扶律師)
上  訴  人  
即  被  告  王信正


選任辯護人  何仁崴律師(法扶律師)
上列上訴人等因違反毒品危害防制條例等案件，不服臺灣宜蘭地
方法院108年度訴字第134號，中華民國108年11月13日第一審判
決（起訴案號：臺灣宜蘭地方檢察署108年度偵字第1758、1461
、1466、1590號），提起上訴，本院判決如下：
    主  文
原判決關於丙○○、乙○○部分均撤銷。
丙○○犯販賣第二級毒品罪，累犯，處有期徒刑壹年拾壹月；未扣
案犯罪所得新臺幣貳仟伍佰元沒收，於全部或一部不能沒收或不
宜執行沒收時，追徵其價額。又犯販賣第二級毒品罪，累犯，處
有期徒刑壹年拾壹月；未扣案犯罪所得新臺幣貳仟伍佰元沒收，
於全部或一部不能沒收或不宜執行沒收時，追徵其價額。應執行
有期徒刑貳年拾壹月。
乙○○幫助犯販賣第二級毒品罪，處有期徒刑拾壹月。又犯販賣第
二級毒品罪，處有期徒刑壹年拾壹月；未扣案犯罪所得新臺幣壹
仟元沒收，於全部或一部不能沒收或不宜執行沒收時，追徵其價
額。應執行有期徒刑貳年伍月。
其他上訴駁回。
    事  實
一、丙○○知悉甲基安非他命係毒品危害防制條例第2條第2項第2
    款所規定之第二級毒品，不得非法販賣，竟基於販賣第二級
    毒品甲基安非他命以營利之犯意，於民國107年11月25日20
    時28分許以其所持用門號0000000000號行動電話撥打游登瑋
    所持用門號0000000000號行動電話聯絡甲基安非他命買賣事
    宜，嗣於同日20時35分許、20時38分許雙方再度聯繫後，丙○○即在宜蘭縣宜蘭市某處交付0.5公克之甲基安非他命予游
    登瑋，並約定因份量不足1公克，餘0.5公克改日再交付，並
    向游登瑋當場收取新臺幣（下同）2,500元之價款；嗣於翌
    （26）日22時22分許，雙方再以前揭電話聯繫後，丙○○即於
    上揭相同地點交付剩餘之0.5公克甲基安非他命予游登瑋而
    完成交易。
二、丙○○又基於販賣第二級毒品甲基安非他命以營利之犯意，於
    107年12月23日13時13分許以其所持用門號0000000000號行
    動電話接獲游登瑋以所持用門號0000000000號行動電話聯絡
    購買甲基安非他命事宜後，要求乙○○搭載其前往游登瑋位於
    宜蘭縣宜蘭市東港路2段附近之住處交易甲基安非他命。乙○○知悉甲基安非他命係毒品危害防制條例第2條第2項第2款所
    規定之第二級毒品，不得非法販賣，且明知丙○○欲販賣甲基
    安非他命而與他人交易，竟仍基於幫助丙○○販賣第二級毒品
    甲基安非他命之犯意，駕駛車輛搭載丙○○前往游登瑋上開住
    處，以此方式幫助丙○○販賣甲基安非他命。嗣於同日14時26
    分許丙○○與游登瑋再以前揭電話聯繫後，丙○○即在游登瑋住
    處附近交付甲基安非他命1小包（約0.6公克）予游登瑋，並
    向游登瑋收取2,500元之價款而完成交易。
三、乙○○另基於販賣第二級毒品甲基安非他命以營利之犯意，於
    107年11月4日12時2分許以其所持用門號0000000000號行動
    電話接獲陳芷璇所持用門號0000000000號行動電話聯絡購買
    甲基安非他命事宜，嗣於同日15時19分許、17時59分許、18
    時37分許雙方再度連繫，乙○○即於同日20時10分許（起訴書
    誤載為19時30分許）在宜蘭縣礁溪鄉二結村某處乙○○工作地
    點之小木屋前停車場，交付甲基安非他命1小包予陳芷璇，
    並向陳芷璇收取1,000元之價款而完成交易。
四、甲○○知悉甲基安非他命係毒品危害防制條例第2條第2項第2
    款所規定之第二級毒品，不得非法販賣，竟基於販賣第二級
    毒品甲基安非他命以營利之犯意，於107年12月24日5時42分
    許以其所持用門號0000000000號行動電話撥打丙○○所持用門
    號0000000000號行動電話向其推銷毒品並相約見面，嗣於同
    日6時9分許、6時11分許、6時14分許、6時25分許雙方再聯
    繫後，甲○○即在雙方友人羅佩綾位於宜蘭縣○○市○○路00○0號
    2樓之居處與丙○○見面，並將甲基安非他命約0.3公克倒入玻
    璃球吸食器內供丙○○與其當場一起施用，丙○○雖不喜歡該甲
    基安非他命，然因甲○○表明丙○○業已施用，丙○○乃允諾支付
    1,000元價款以購買，惟因斯時暫無法支付故先行賒欠，甲○○同意而完成以1,000元販售甲基安非他命予丙○○之交易，並
    於離開前交付1,000元價值剩餘之甲基安非他命約0.2公克予
    丙○○。
五、案經宜蘭縣政府警察局移送臺灣宜蘭地方檢察署檢察官偵查
    起訴。
    理  由
壹、證據能力：按被告以外之人於審判外之言詞或書面陳述，除
    法律有規定者外，不得作為證據；又被告以外之人於審判外
    之陳述，雖不符合同法第159條之1至第159條之4之規定，但
    經當事人於審判程序同意作為證據，法院審酌該言詞陳述或
    書面陳述作成時之情況，認為適當者，亦得為證據。當事人
    、代理人或辯護人於法院調查證據時，知有第159條第1項不
    得為證據之情形，而未於言詞辯論終結前聲明異議者，視為
    有前項之同意，刑事訴訟法第159條第1項及第159條之5分別
    定有明文。查本案言詞辯論終結前，檢察官、上訴人即被告
    丙○○、乙○○、甲○○及其等辯護人均未就本判決所引用之各該
    被告以外之人於審判外之陳述及所調查之證據主張有刑事訴
    訟法第159條第1項不得為證據之情形（見本院卷第155至161
    、234至242、251至257頁），本院審酌該證據作成時並無違
    法及證明力明顯過低之瑕疵等情況，認為適當，應有證據能
    力。至於所引其餘非屬供述證據部分，既不適用傳聞法則，
    亦非公務員違背法定程序所取得，依刑事訴訟法第158條之4
    反面解釋，同具證據能力。
貳、得心證之理由： 
一、丙○○部分：
　　訊據丙○○對於上開事實欄一、二2次販賣甲基安非他命犯行
    ，均坦承不諱（見偵1461卷第15至16、106至107頁、聲羈15
    卷第8至9頁、原審卷一第21頁反面、第83、184頁、原審卷
    二第6、15頁、本院卷第242至243頁），核與證人游登瑋證
    述大致相符（見偵1461卷第54至56、127至128頁），復有丙○○所持用之門號0000000000號行動電話於上揭時間之通訊監
    察譯文、通訊監察書及電話附表在卷可稽（見偵1461卷第23
    至25頁、偵1758卷一第5至12頁），可佐丙○○前開出於任意
    性之自白與事實相符，得採為認定事實之證據。
二、乙○○部分：
　㈠訊據乙○○對於前揭事實欄二、三幫助販賣甲基安非他命、販
    賣甲基安非他命等犯行，亦坦認在卷（見偵1590卷一第92頁
    、原審卷一第19頁反面、原審卷二第6、15頁、本院卷第154
    、258至259頁），核與證人即被告丙○○、證人游登瑋、陳芷
    璇、證人即搭載陳芷旋前往交易之賴忠緯證述各大致相符（
    見偵1461卷第54至56、65至66、105、107、127至128頁、偵
    1590卷一第92頁、偵1590卷二第70至71、75頁），復有乙○○
    所持用之門號0000000000號行動電話於上揭時間之通訊監察
    譯文、通訊監察書及電話附表在卷可稽（見偵1461卷第76至
    77頁、他1128卷第7至12頁），亦可佐乙○○前開出於任意性
    之自白與事實相符，得採為認定事實之證據。惟依陳芷璇所
    證：當日是20時10分在乙○○工作的小木屋前停車場交易等語
    （見偵1461卷第66頁），是檢察官起訴書附表編號3所記載
    之交易時間「19時30分」應為誤載，爰更正如上。
　㈡辯護人為乙○○提出上訴理由狀原為其否認前揭事實三部分有
    何營利意圖，而否認販賣（見本院卷第60至61頁），嗣於本
    院準備程序時當庭與乙○○確認，乙○○就上開事實三部分為認
    罪之陳述，不再主張係犯幫助施用第二級毒品（見本院卷第
    152頁），其後辯護人於審理時又稱是否構成幫助施用請鈞
    院審酌而反覆辯護之主張（見本院卷第251頁）。惟按所謂
    合資、代購、調貨行為是否構成販賣，自應視被告在買賣毒
    品過程中之交易行為特徵而定，即其究係立於賣方之立場，
    向上游取得貨源後以己力為出售之交易，抑或立於買方立場
    ，代為聯繫購買加以判斷。若被告接受買主提出購買毒品之
    要約，並直接收取價金、交付毒品予買主，自己完遂買賣的
    交易行為，阻斷毒品施用者與毒品提供者的聯繫管道，縱其
    所交付之毒品，係其另向上游毒販所取得，然其調貨行為仍
    具有以擴張毒品交易而維繫其自己直接為毒品交易管道之特
    徵，自仍屬於毒品危害防制條例所規定之販賣行為，因上游
    毒販與買主間並無直接關聯，無從認係立於買方立場，為買
    主代為聯繫購買毒品，該毒品交易行為，自僅屬被告自己一
    人之單獨販賣行為。而毒品危害防制條例第4條規定之販賣
    毒品罪，係以行為人意圖營利而為販入或賣出毒品之行為，
    為其要件。至於其實際上是否因而獲利，以及所獲之利益是
    否為現金，或其利益係來自販入上游之購入金額、毒品數量
    折扣，或賣出予下手賺取差價，均非所問，如獲得物品、減
    省費用等亦均屬之，最高法院108年度台上字第2120號判決
    意旨同此。陳芷璇證稱：我的毒品來源是向乙○○、丙○○購買
    的。我知道乙○○他們的毒品上游在礁溪那邊，但我不知道他
    們跟誰拿，譯文中「央一下」是指拜託幫我詢問，「上次那
    一個」就是要詢問安非他命，因為之前有問過丙○○有沒有安
    非他命貨源，她說沒有，所以我當天再打電話問一下。當天
    我先生賴忠緯開車載我去小木屋跟乙○○拿貨，乙○○把用夾鍊
    袋裝的1包結晶安非他命丟進車內，我拿1,000元給他，我們
    在電話中沒有講到毒品交易種類及內容，因為之前在問丙○○
    時，就有說要買1,000元，至於能購買到多少，是丙○○決定
    的。我是透過丙○○才認識乙○○，因為丙○○電話都不接，所以
    我才跟丙○○要乙○○電話跟乙○○聯繫等語（見偵1461卷第70頁
    、偵1590卷二第70至71、74至75頁）；乙○○就此亦不否認（
    見原審卷二第14頁、原審卷一第19頁反面），並供稱：與陳
    芷璇認識沒有很久，半年左右，沒什麼交情等語（見聲羈36
    卷第7頁反面、原審卷二第14頁）。而毒品犯罪，刑事責任
    之重，風險至高，如無特殊原因、交情，上手皆會從價差、
    量差或品質中，獲取一定利益，乙○○與陳芷璇既非至親好友
    ，顯無可能為其甘冒犯此重罪之風險而單純基於幫助施用之
    意為其代購，況陳芷璇對於乙○○之購毒管道並不知情，而無
    直接聯繫之方式，且由其主觀上之認知，其購買甲基安非他
    命之來源即乙○○，在與乙○○聯繫購買甲基安非他命事宜時雙
    方無須提及交易內容，其亦不知能夠以1,000元買到多少數
    量之甲基安非他命，亦即毒品來源取得之管道僅乙○○得以掌
    控，而交易數量之多寡只能任憑乙○○決定、交付，實難認乙○○係基於買方陳芷璇之立場而代為聯繫購買，揆諸前開說明
    ，應認係乙○○自己1人之單獨販賣行為，是乙○○前開認罪之
    陳述應與事實相符，辯護人上開辯護之詞，不足採信。
三、甲○○部分：　　
  ㈠訊據甲○○固坦承於上揭時、地有與丙○○見面，並有交付甲基
    安非他命予丙○○之情，然矢口否認有何販賣第二級毒品甲基
    安非他命之犯行，辯稱：我所交付予丙○○的甲基安非他命是
    試用品，是我朋友「阿仁」的朋友交給我，請我幫忙推銷，
    我當日沒有向丙○○收錢，是無償轉讓予丙○○施用云云。
　㈡惟查：
  ⒈甲○○對於有於附件所示時間撥打電話向丙○○推銷毒品乙節並
    不爭執（見偵1466卷第12至15、72頁），復供稱雙方之後在
    羅佩綾上揭居所見面，甲○○並在該處交付甲基安非他命予丙○○等情（見原審卷一第83至84、195至196頁、本院卷第154
    、243至245頁），核與證人丙○○、羅佩綾此部分證述相符（
    見1461卷第16至18、104至105頁、偵1466卷第42、68頁及反
    面、原審卷一第186至188、196至203頁），並有甲○○所持用
    門號0000000000號行動電話與丙○○所持用門號0000000000號
    行動電話如附件所示通訊監察譯文及前揭所引通訊監察書等
    在卷可憑（譯文見偵1461卷第26至28頁），此部分事實先予
    認定。
  ⒉甲○○確有與丙○○達成以1,000元購買甲基安非他命1包之約定
    ，且甲○○已經交付甲基安非他命，惟丙○○迄未交付1,000元
    價款，茲說明如下：
　⑴丙○○於警詢時證稱：甲○○當天打電話給我是要跟我推銷毒品
    ，他在電話中就有問我要不要買，他可以拿1公克的毒品給
    我，當天後來我們有碰面一起去我朋友家，在屋內甲○○有取
    出甲基安非他命一起施用，後來甲○○離開前一直要我買1克
    ，但我沒這麼多錢，甲○○就跟我講算1,000元就好，他離開
    時有另外留1包約0.2公克左右的甲基安非他命給我，當天我
    沒有支付該1,000元等語（見偵1461卷第16至17頁）；嗣於
    偵查中證述：當天甲○○有打電話跟我推銷毒品，問我要不要
    ，我說要有藥效的我才要，甲○○就說要拿給我試用，後來我
    們相約一起去羅佩綾家，我們在套房內一起施用甲基安非他
    命大概0.3公克左右，施用後甲○○問我藥效如何，我覺得可
    以，甲○○就一直問我要不要1克，我跟甲○○說我只有1,000元
    ，甲○○就說我們剛才施用的加上他後來留在現場的甲基安非
    他命就算1,000元，我同意；因為乙○○說當天要去辦離婚，
    我擔心辦離婚需要用錢，就跟甲○○說之後再給他等情（見偵
    1461卷第104至105頁）；又於原審審理時證述：甲○○當天打
    電話給我跟我推銷毒品，我跟他說要用過喜歡才要，甲○○就
    帶甲基安非他命過來給我試用，我們就一起去羅佩綾家施用
    甲基安非他命，施用後問我喜不喜歡，1公克2,000元，我覺
    得不喜歡，但甲○○說該甲基安非他命已經給我試用了，問我
    該怎麼辦，我說我身上只有1,000元，但早上還要去辦離婚
    手續需要用錢，所以當下沒有馬上給他錢，就說改天再給他
    ；留錢的意思是甲○○說沒辦法跟他朋友交代，我留錢的意思
    是剩下的甲基安非他命當作我買下來，算是跟他買，甲○○說
    好；警詢中說甲○○留下1包約0.2公克甲基安非他命就是我們
    施用剩下的大概0.2公克；譯文中甲○○說「我順便幫你拿1個
    過去」的1個是指1公克，甲○○問我要不要甲基安非他命，「
    正哥要花的ㄜ」、「正哥要花的嗎」是指問他要不要花錢請
    我；甲○○一直要我拿1個，他當時是算半克給我才算1,000元
    ，他當時是說1個要2,000元等情（見原審卷一第187至196頁
    ）。是自丙○○歷次證述內容，其雖就部分細節有所出入，惟
    就甲○○確有於上揭時間，撥打電話向其推銷毒品，嗣2人見
    面後，甲○○有拿出甲基安非他命予其等當場一起施用，嗣雙
    方同意以1,000元之代價交易甲基安非他命，甲○○於離去前
    並有再留下1小包甲基安非他命予其等情，前後證述綦詳且
    一致。
　⑵佐以羅佩綾於警詢、偵查及原審審理時亦一致證稱：甲○○與
    丙○○在上開時間見面時我在場，他們2人當時來我家施用甲
    基安非他命，施用完後甲○○就先行離去；我有看到甲○○拿1
    包甲基安非他命給丙○○等語（見偵1466卷第42至43、68頁、
    原審卷一第197至202頁），均與丙○○前述與甲○○在羅佩綾住
    處一起施用甲○○帶來之甲基安非他命、甲○○有拿1包甲基安
    非他命給丙○○之情節相符。
　⑶再核以如附件所示通訊監察譯文，甲○○於編號1之通話中確有
    提及「妳有要搞嘛？」、「有要搞一下嗎？」、「妳有要搞
    一下嗎？」、「妳要不要處理一下，人家剛拿回來而已，要
    處理一下嗎？」、「我等一下要過去宜蘭，問看看妳需不需
    要，要的話，我順便幫妳拿1個過去。」、「我問妳說妳要
    不要搞一下？如果要的話，我可以幫妳那個。」等向丙○○推
    銷毒品之語，又丙○○於電話中2度表示「正哥要花的嗎？」
    詢問是否甲○○要花錢請她，甲○○則回以「蛤」、「我身上沒
    有錢了啦！我可以請妳沒有關係，但是這是我幫別人推銷的
    」等語表明推託拒絕之意，而未肯認丙○○詢問之問題，更可
    見甲○○確係為販賣甲基安非他命而與丙○○聯繫、見面，並非
    只為讓丙○○試用而無償轉讓甚明。
　⑷承前各節所述，均可徵丙○○所證屬實，甲○○確有於上揭時間
    ，將甲基安非他命約0.3公克倒入玻璃球吸食器內供丙○○予
    其當場一起施用，於離開前又再交付甲基安非他命1包約0.2
    公克予丙○○，並約定上開甲基安非他命之價款1,000元於之
    後再向丙○○收取等情，應堪認定。起訴書犯罪事實就此過程
    未予詳述，應予補充，亦併此敘明。
　⒊甲○○及辯護人其他辯解不可採之說明：　
  ⑴甲○○就附件所示通訊監察譯文與丙○○間之往來情形，於警詢
    及偵查中時先稱：我沒有販賣甲基安非他命予丙○○，因為她
    說要用欠的，但對方說不行，後來我就跑去上班了，我沒有
    拿甲基安非他命給丙○○，當天施用的甲基安非他命是羅佩綾
    拿出來請我的云云（見偵1466卷第12至14、72頁及反面），
    嗣於原審準備程序時改稱：我有於上揭時、地交付甲基安非
    他命約0.15公克予丙○○，那些毒品只是試用品，是我朋友「
    阿仁」請我推銷，當天丙○○進去廁所施用後說不喜歡，而我
    趕著上班，就跟她說如果要的話我幫她處理，1公克2,000元
    、0.5公克1,000元，我當日沒有向丙○○收錢，是無償轉讓予
    丙○○施用云云（見原審卷一第83至84頁），復於原審審理時
    再稱：我當天有帶0.2公克甲基安非他命過去給丙○○試用云
    云（見原審卷一第195至196頁）。而就當天究竟有無交付甲
    基安非他命給丙○○，先一概否認，並指當天所施用的是羅佩
    綾的甲基安非他命，而後又承認有交付甲基安非他命予丙○○
    當場施用，僅未收取對價；另對當天交付丙○○之甲基安非他
    命重量為何，所述亦有不一。是其前後供述反覆矛盾，所辯
    已難採信。況甲○○既坦承當日與丙○○聯繫係為推銷甲基安非
    他命，則所謂「推銷」自係以販售毒品藉以營利，而非以無
    償轉讓毒品為目的，且不問是其原先所辯丙○○說要用欠的、
    或事後坦承有提供甲基安非他命與丙○○一起施用以及欲販售
    之價格為1公克2,000元、0.5公克1,000元等各情，適與丙○○
    前開證述分別有相符之情，更足認丙○○所證應可採信，甲○○
    確係基於販賣第二級毒品甲基安非他命之犯意，於上揭時、
    地交付甲基安非他命予丙○○，並約定被告丙○○日後應支付1,
    000元之對價，甚為明確。
  ⑵辯護人為甲○○辯護以：丙○○當日已經酒醉，對於當時記憶是
    否清楚、陳述是否為真，顯有疑義，既然當時羅佩綾全程在
    場，怎可能不知道，故應以羅佩綾所稱不知道甲○○給丙○○施
    用之毒品是買的還是送的、沒有聽到重量或價格怎麼算等語
    為實在，甲○○僅係構成轉讓禁藥等詞。然丙○○於偵查、原審
    中均詳述：清楚記得是107年12月24日，因為當天乙○○打我
    ，我沒有去驗傷；我當時是卡拉OK服務生，乙○○去我同事家
    找我，他不高興我酒醉叫不起來就打我，他以為我在那裡施
    用毒品，就報警，警察有來，後來乙○○就走了，過不到2小
    時，我就接到甲○○打來的電話。我與甲○○見面時意識已經清
    醒，因為被打了、警察也來處理，所以本來有點醉已經醒了
    等語（見偵1461卷第104頁、原審卷一第190至191頁），羅
    佩綾就丙○○與乙○○發生衝突之過程亦證述確認在卷（見原審
    卷一第199頁）。況由附件所示譯文內容，丙○○與甲○○對話
    過程並無答非所問、不知所云之情形，而丙○○對於與甲○○聯
    繫、見面之目的、過程，始終為一致之證述如前㈡⒉⑴，顯然
    丙○○對於當日之記憶並無因飲酒而受有影響，辯護人前開辯
    護之詞，尚不足推翻丙○○證詞之可信。
　⑶羅佩綾於原審審理時雖證稱：當天我跟丙○○一起與甲○○約在
    「全美旅社」見面，再一起回到我家，甲○○在從「全美旅社
    」走到我家的路上就有拿1包甲基安非他命給丙○○，且有說
    要向丙○○收錢，丙○○就說她錢不夠，甲○○就說可以讓她欠，
    後來丙○○、甲○○都有一起在我家廁所施用甲基安非他命，該
    甲基安非他命是甲○○帶來的，我們施用完畢後，甲○○說要去
    上班就離開，離開時沒有再留下另1包甲基安非他命等語（
    見原審卷一第197至200頁），而就甲○○係何時拿1包甲基安
    非他命給丙○○、2人討論價錢之時間點等與丙○○所述不盡相
    同，然其就甲○○確有於上揭時、地提供甲基安非他命予丙○○
    當場施用、有交付甲基安非他命1包予丙○○等事實，前後證
    述均屬一致，並與丙○○證述及附件通訊監察譯文相符，又考
    量羅佩綾於原審作證時為108年8月26日（參原審審判筆錄記
    載），與案發時已相隔逾8月，且其並非本件交易之當事人
    ，則其對於案發時施用毒品、交付毒品及討論價錢之時間、
    順序等細節有所記憶混淆不清，亦無違常情，是尚難僅以其
    就案發經過之細節所述有所出入，逕否認其他證詞之可信。
　⑷辯護人另為甲○○辯護稱：如甲○○有營利之意圖，為何在電話
    中特地說「我可以請妳沒有關係」，是依丙○○於原審審理時
    之證述僅能認定丙○○有提議交付1,000元予甲○○，或僅係其
    自行對於甲○○提供之試用品作價，相當於民法之要約，甲○○
    既未給予承諾，自無法認定丙○○與甲○○已就販賣甲基安非他
    命達成合意等語。然：
　①如附件編號1譯文所示，丙○○第2次詢問甲○○「正哥要花的嗎
    」之後，甲○○係回答「我身上沒有錢了啦！我可以請妳沒有
    關係，但是這是我幫別人推銷的」，綜合甲○○回答之全文顯
    係拒絕推託之意，辯護人僅擷取其中一句「我可以請妳沒有
    關係」，顯係斷章取義，無從憑採。
　②且依丙○○所證：「（問：你方才稱與羅珮綾、甲○○施用的安
    非他命是在試用毒品的效果，而甲○○本人當時也有施用，為
    何就所有施用部分會跟你要求費用？）甲○○是跟我說我們已
    經動過安非他命，問我該怎麼辦，我才說不然我給你錢，他
    沒有主動跟我要錢。（問：為何甲○○後來又留下安非他命給
    你？）我沒有辦法確定我們當時施用了甲○○帶來的多少安非
    他命，所以我說要留錢給他，意思讓他對他朋友有交代。（
    問：你當時留錢的意思不是要跟甲○○買毒品？）是他說沒辦
    法跟他朋友交代，我留錢的意思是剩下的安非他命，當作我
    買下來。（問：甲○○從來沒跟你提過1,000元的價格？）是
    ，1,000元是我說的。（問：提示偵1466卷第37頁，你稱你
    們3人輪流吸，可能有0.3公克左右等語，與剛剛你說甲○○留
    下的大概0.2公克加起來約0.5公克，不足1克，有何意見？
    ）甲○○一直要我拿1個，他當時是算半克給我，才算1,000元
    ，甲○○當時是說1個要2,000元。（問：甲○○帶安非他命過來
    ，你們在施用之前，甲○○有無提到1克2,000元？）甲○○在我
    們3人輪流施用完之後，問我喜不喜歡，才跟我說1克2,000
    元。我回說不喜歡，但甲○○說已經動過了怎麼辦，我才說已
    經施用的及剩下的，算半克的錢，就是1,000元計算，甲○○
    說好，我本來當場要給錢，但是要辦離婚怕要用錢，所以說
    改天再給他，他也說好就離開了。」等語（見原審卷一第18
    9至190、195頁），丙○○一再說明，其於案發當時施用甲○○
    所攜來之甲基安非他命後，甲○○有主動向其表示因該甲基安
    非他命業經施用，已無法對朋友交代等語，更足見甲○○自始
    即無免費提供甲基安非他命予丙○○施用之意，且甲○○在丙○○
    提議以1,000元之價金購買時，不僅未表示反對之意，反而
    在離去之時留下另1包甲基安非他命，更可證甲○○與丙○○間
    確已就其等當場施用之甲基安非他命約0.3公克，及離去前
    所留下予丙○○之甲基安非他命約0.2公克，達成以1,000元價
    金購買之合意甚明，而此價格、數量與甲○○所供陳：我有告
    訴丙○○價格約半克1,000元、1克2,000元一情（見原審卷一
    第84頁），更是完全一致，毫無落差。從而，辯護人前揭辯
    護意旨指稱甲○○並無營利意圖，僅有丙○○要約等詞，實無足
    採。
四、按毒品危害防制條例所規定之販賣毒品罪，雖未明示「營利
    之意圖」為其犯罪構成要件，然「販賣」一語，在文義解釋
    上當然已寓含有買賤賣貴，而從中取利之意思存在。且從商
    業交易原理與一般社會觀念而言，販賣行為在通常情形下，
    仍係以謀取利益為其活動之主要誘因與目的。甲○○雖矢口否
    認有販賣海洛因之情事，致無從得知其購入海洛因之確實價
    格及是否確有買低賣高營利情事，而丙○○、乙○○亦未曾供陳
    其等買入甲基安非他命之價格，惟販賣甲基安非他命係屬違
    法行為，非可公然為之，販賣者販入後可任意分裝增減其分
    量再行出售，而每次交易之價格、數量，亦隨時依交易對象
    、當時行情而變動，縱或出售之價格較低，亦非當然無營利
    意圖，即使為相同價格，因份量較少亦能從中獲利，除經坦
    承犯行並能供明販入、賣出確實價量外，委難查得實情，如
    被告自始否認到底，既無法追得上手，更難查悉有無從中獲
    利，是除非別有事證，足認係按同一價量委買或轉售，確未
    牟利外，尚難據此即認販賣之證據有所未足，否則將造成知
    過坦承者難辭重典，飾詞否認者反得僥倖，而失情理之平。
    且按一般民眾均知政府一向對毒品之查禁森嚴，且重罰不予
    寬貸，衡情倘非有利可圖，絕無平白甘冒被嚴查重罰高度風
    險之理，從而，舉凡其有償交易，除足反證其確係另基於某
    種非營利本意之關係外，通常尚難因無法查悉其販入價格，
    作為是否高價賣出之比較，諉無營利之意思阻卻販賣犯行之
    追訴。而丙○○前於原審法院羈押訊問時自承每一次獲利500
    元乙節（見聲羈15卷第8頁反面），乙○○與陳芷璇無深厚交
    誼，更無可能無所利得而甘冒犯此重罪，另依甲○○於電話中
    向丙○○稱「人家剛拿回來而已，要處理一下嗎」、「我身上
    沒錢了」（如附件編號1譯文所示），及前述施用後即欲丙○○購買等情，顯見其甫從毒品上游取得甲基安非他命亟欲出
    售之情，其3人顯然均有從中獲得差價或分裝利益。是丙○○
    、乙○○、甲○○等人主觀上均具有營利之意圖，至為彰明。
五、綜上所述，本件事證明確，丙○○、乙○○、甲○○上開犯行，均
    堪認定，均應依法論科。
參、論罪科刑及撤銷改判、上訴駁回之說明：
一、論罪科刑：
  ㈠按甲基安非他命係屬毒品危害防制條例第2條第2項第2款所列
    之第二級毒品。是核被告所為：　　
  ⒈丙○○如事實欄一、二所為，均係犯毒品危害防制條例第4條第
    2項之販賣第二級毒品罪，共2罪，其販賣甲基安非他命前之
    持有行為應為各該販賣之高度行為所吸收，均不另論罪。
　⒉乙○○就事實欄二所為，係搭載丙○○前往游登瑋之住處，便利
    丙○○與游登瑋見面交易甲基安非他命，其所為已對丙○○販賣
    第二級毒品之犯行資以助力，惟本件並無任何積極證據證明
    乙○○有參與實行販賣第二級毒品之犯罪構成要件行為，或主
    觀有共同販賣第二級毒品之犯意聯絡，是其此部分所為，係
    犯刑法第30條第1項前段、毒品危害防制條例第4條第2項之
    幫助販賣第二級毒品罪；另就事實欄三所為，係犯毒品危害
    防制條例第4條第2項之販賣第二級毒品罪，其販賣甲基安非
    他命前之持有行為應為販賣之高度行為所吸收，不另論罪。
　⒊甲○○就事實欄四所為，係犯毒品危害防制條例第4條第2項之
    販賣第二級毒品罪，其販賣甲基安非他命前之持有行為應為
    販賣之高度行為所吸收，不另論罪。
  ㈡丙○○、乙○○所犯前開各罪，均犯意各別，行為互殊，均應予
    分論併罰。
  ㈢丙○○於99年間因詐欺案件，經臺灣宜蘭地方法院（下稱宜蘭
    地院）以99年度簡字第856號判決處有期徒刑4月，嗣經同法
    院以100年度簡上字第10號判決駁回上訴確定，又因販賣毒
    品案件，經宜蘭地院以99年度訴字第479號判決處有期徒刑3
    年6月確定，前揭2罪，並經宜蘭地院以100年度聲字第520號
    裁定應執行有期徒刑3年8月確定，入監執行後於102年1月15
    日假釋出監，假釋期間並付保護管束；復因施用毒品案件，
    經宜蘭地院以103年度簡字第91號判決處有期徒刑3月確定；
    又因施用毒品案件，經宜蘭地院以104年度易字第348號判決
    處有期徒刑4月確定；前開假釋經撤銷後應執行之殘刑1年4
    月6日於105年7月31日期滿執行完畢，復接續執行上開所處
    有期徒刑3月、4月部分，嗣於106年1月24日易科罰金執行完
    畢，有本院被告前案紀錄表、臺灣宜蘭地方檢察署（下稱宜
    蘭地檢）104年執更緝廉字第17號、104年執緝廉字第134號
    、104年執廉字第2381號執行指揮書可查（執行指揮書見本
    院卷第133至138頁），是丙○○於前開各有期徒刑執行完畢後
    ，5年內故意再犯本件有期徒刑以上之各罪，依刑法第47條
    第1項規定，構成累犯，又依司法院釋字第775號解釋所闡釋
    之意旨，斟酌丙○○之上開前案紀錄，已有與本件相同之販賣
    毒品罪，犯罪型態、罪質、犯罪情節均與本件相似，足見其
    對刑罰反應力薄弱，除最重本刑為無期徒刑，依刑法第65條
    第1項規定，不得加重外，均應依刑法第47條第1項加重其刑
    。辯護人為丙○○辯護稱不應加重其刑云云，並非可採。 
  ㈣乙○○就事實欄二所為，係以幫助之意思，參與構成要件以外
    之行為，爰依刑法第30條第2項規定，按正犯之刑減輕之。
  ㈤偵審自白之減刑（丙○○、乙○○）：
　　按犯毒品危害防制條例第4條至第8條之罪，於偵查及審判中
    均自白者，減輕其刑，毒品危害防制條例第17條第2項定有
    明文。次按所謂自白，係指偵查及審判中均有自白犯罪而言
    ，故僅須被告於偵、審中均曾經自白，即得認有該條項之適
    用，不以始終承認為必要，最高法院99年度台上字第7665號
    判決亦同此。
　⒈丙○○就上開各次販賣第二級毒品犯行，業於警詢、偵查及審
    判中均自白犯罪，如前所述，爰均依毒品危害防制條例第17
    條第2項規定，減輕其刑並先加後減之。
　⒉乙○○就上開幫助販賣第二級毒品、販賣第二級毒品等犯行，
    亦於偵查及審判時均自白犯罪，均如前述，其雖就販賣第二
    級毒品犯行曾於原審審理中辯稱未賺取價差、沒有營利云云
    而有否認之情（見原審卷一第83頁），然揆之前開說明，仍
    應均依毒品危害防制條例第17條第2項規定，減輕其刑，而
    就事實欄二部分則遞減之。
　㈥刑法第59條之酌減其刑：
　  按刑法第59條規定犯罪之情狀可憫恕者，得酌量減輕其刑，
    其所謂「犯罪之情狀」，與同法第57條規定科刑時應審酌之
    一切情狀，並非有截然不同之領域，於裁判上酌減其刑時，
    應就犯罪一切情狀（包括第57條所列舉之10款事項），予以
    全盤考量，審酌其犯罪有無可憫恕之事由，即有無特殊之原
    因與環境，在客觀上足以引起一般同情，以及宣告法定最低
    度刑，是否猶嫌過重等等，資為判斷，最高法院95年度台上
    字第6157號判決意旨亦採此見解。查毒品危害防制條例第4
    條第2項販賣第二級毒品之法定刑為「無期徒刑或7年以上有
    期徒刑，得併科1,000萬元以下罰金」，然同為販賣毒品之
    人，其原因動機不一，犯罪情節未必盡同，或有大盤毒梟者
    ，亦有中、小盤之分，甚或僅止於吸毒者友儕間謀取蠅頭小
    利互通有無，其販賣行為所造成危害社會之程度自屬有異，
    但法律科處此類犯罪，所設法定最低本刑則屬相同，殊難謂
    為非重，自非不可依被告客觀之犯行與其主觀之惡性二者加
    以考量其情狀，是否有可憫恕之處，適用刑法第59條之規定
    酌量減輕其刑，期使個案裁判之量刑，能斟酌至當，符合罪
    刑相當原則及比例、平等原則。被告3人就本件販賣毒品、
    幫助販賣毒品之犯行，其對象僅1、2人，金額僅1,000元或2
    ,500元，販賣次數、對象、數量及金額均非甚鉅，復無證據
    證明被告3人平時專以販賣毒品維生，堪認其惡性顯然不如
    專以販賣毒品維生之販毒集團重大，造成社會整體侵害之程
    度較小，被告3人就所犯販賣第二級毒品罪、幫助販賣第二
    級毒品罪，最輕法定本刑為有期徒刑7年，縱丙○○、乙○○就
    其所涉犯行均有前述毒品危害防制條例第17條第2項之減刑
    事由，乙○○就其幫助販賣毒品犯行復有刑法第30條之減刑事
    由，均仍有情輕法重之情形，在客觀上足以引起一般人之同
    情，本院認被告3人所涉上開犯罪均尚足堪憫恕，爰均依刑
    法第59條規定酌減其刑。丙○○部分均先加後減並遞減之；乙○○如事實欄三所示之販賣第二級毒品犯行遞減之，就如事實
    欄二所示之幫助販賣第二級毒品犯行則依序再遞減之。
　㈦丙○○、乙○○部分均無毒品危害防制條例第17條第1項減免其刑
    之適用：　
    丙○○、乙○○之辯護人雖均為其等主張：被告2人已配合偵辦
    供出本件毒品上游為綽號「嫂子」、「阿嫂」、「林小君」
    之連晟妤，應依毒品危害防制條例第17條第1項減輕或免除
    其刑等語。惟該條項所稱「毒品來源」，係指被告原持有供
    己犯同條項所列之罪之毒品，源自何人之謂；所言「查獲」
    ，除指查獲該其他正犯或共犯外，並兼及被告所指其毒品來
    源其事。故所謂「供出毒品來源，因而查獲」，必以被告所
    稱供應自己毒品之人與嗣後查獲之其他正犯或共犯間，具有
    關聯性，始稱充足。易言之，其所供出之毒品來源，與其被
    訴犯行有直接關聯者，始得減免其刑。若被告供出之毒品來
    源與其所犯本案無關，而係另案犯罪之毒品來源，縱警方因
    而查獲他案之正犯或共犯，亦祇能就該另案依上述規定減輕
    或免除其刑，尚不能就與其供出毒品來源無關之本案予以減
    輕或免除其刑。本案經原審函詢宜蘭縣政府警察局及宜蘭地
    檢署有關因丙○○、乙○○之供述而查獲上游之情形，經宜蘭縣
    政府警察局函覆略以：本局依丙○○、乙○○警詢筆錄所供稱毒
    品上游為綽號「林小君」、「阿嫂」、「嫂子」之連晟妤報
    請宜蘭地檢署檢察官指揮偵辦，並經執行通訊監察及蒐證後
    ，案經移送宜蘭地檢署偵辦等語，有該局108年8月26日警刑
    偵一字第1080046316號函及所附刑事案件移送書、羈押聲請
    書、押票等可稽（見原審卷一第229至254頁），而宜蘭地檢
    署則函覆略以：乙○○雖供出上游為連晟妤，然因事證不足，
    無由認連晟妤為乙○○之毒品上游，故非屬連晟妤之起訴範圍
    等語，亦有該署108年9月3日宜檢貞衡108偵1461字第108901
    5295號函及所附起訴書可憑（見原審卷一第255至262頁），
    參以前揭刑事案件移送書及起訴書，均僅移送及起訴連晟妤
    於108年4月至7月間販賣甲基安非他命予張環麟、臧銳遠、
    葉柏偉、黃澄瑋等人之犯行，亦即連晟妤經起訴販賣之對象
    與丙○○、乙○○無關，而經起訴販賣之時間與本件相隔亦久，
    均與本案丙○○、乙○○犯行無關聯性，而與其等所涉販賣第二
    級毒品、幫助販賣第二級毒品來源無涉，揆諸前開說明，自
    難認其2人供出「本案」之毒品來源或共犯，而有前述減輕
    或免除規定之適用，丙○○、乙○○主張本案應有前開規定適用
    ，容有誤會。　
二、撤銷改判之說明（丙○○、乙○○）：
　㈠原審就丙○○2次販賣第二級毒品、乙○○幫助販賣第二級毒品、
    販賣第二級毒品等為論罪科刑，固非無見。惟：毒品危害防
    制條例第17條第1項關於供出毒品來源，減免其刑寬典規定
    ，其中所稱「供出毒品來源」，依其文義及立法目的解釋，
    係指供出與其所犯罪有關的「本案毒品來源」而言，若被告
    所供出的資訊與自己所犯的本案無關，僅能認為提供他案線
    報，縱然警方因而查獲他案的正犯或共犯，祇能就其和警方
    合作的犯罪後態度，於本案量刑時加以斟酌，最高法院106
    年度台上字第2374號判決意旨同此。是丙○○、乙○○提供線索
    供檢警追查，所查獲結果縱與本案毒品來源無涉，亦非不得
    作為對其2人有利之量刑審酌事項。本案丙○○、乙○○前提供
    相關資料供檢警追查，而經查獲連晟妤涉嫌販賣第二級毒品
    等犯行，如上所述，原審未審酌此部分有利其2人之犯罪後
    態度量刑因素，容有未洽。乙○○上訴主張本案有毒品危害防
    制條例第17條第1項供出毒品來源之減免其刑規定適用，雖
    無理由，惟其據此請求從輕量刑，及丙○○亦據此上訴請求從
    輕量刑部分，因原審未審酌上開有利其2人之量刑因素，其
    等上訴為有理由，應由本院就丙○○、乙○○及其等應執行刑部
    分均予以撤銷改判。
　㈡爰以行為人責任為基礎，審酌丙○○、乙○○販賣甲基安非他命
    給他人乃毒害之源頭，其源不斷，流毒他人，非僅生命、身
    體受其侵害，造成人民生命健康受損之成癮性及危險性，而
    染上毒癮者為索得吸毒之資，甚至甘冒財產犯罪之風險，造
    成社會治安嚴重敗壞，影響所及，非僅他人之生命、身體將
    可能遭受侵害，社會、國家法益亦不能倖免，當非個人生命
    、身體法益所可比擬，而乙○○幫助丙○○販賣甲基安非他命亦
    助長此等惡行，同非可取，及其2人販賣、幫助販賣之數量
    尚少，販賣之獲利非鉅；且乙○○並無其他前案紀錄經判決執
    行，有本院被告前案紀錄表可稽，素行尚可；其2人犯罪後
    尚能坦承犯行，並協助檢警查獲連晟妤涉嫌販賣第二級毒品
    等犯行，如上所述，已有悔意，兼衡丙○○自陳國中畢業之智
    識程度、離婚、現有未成年子女1名需要扶養，乙○○自述國
    小畢業之智識程度、離婚、有1名子女需要扶養、從事消防
    工程等一切情狀（見原審卷二第15頁），分別量處如主文第
    二、三項所示之刑。並審酌2人所犯數罪反應出之人格特性
    ，所犯數罪犯罪類型、侵害法益，暨實現整體刑法目的、刑
    罰經濟的功能等總體情狀等情綜合判斷而分別定應執行刑如
    主文第二、三項所示。至乙○○之辯護人雖以乙○○有正當工作
    ，並有幼子及父母須扶養等情，為其請求為緩刑之宣告。惟
    乙○○歷次供述反覆，雖符合毒品危害防制條例第17條第2項
    偵審自白減刑規定之適用，惟其於警詢、偵查、原審審理時
    仍多次辯稱僅係代購（見偵1590卷一第6至7頁、聲羈36卷第
    7頁反面至第8頁反面、原審卷一第83頁），尚難認其犯後已
    有深刻之悔悟，且考量毒品危害甚鉅，乙○○不僅自己為販賣
    犯行，又幫助前妻丙○○販賣甲基安非他命，是難僅憑其為認
    罪陳述，即認宜予緩刑之宣告，且其所犯數罪經本院合併定
    應執行刑已逾2年，與刑法第74條第1項緩刑宣告之要件亦不
    相符，均附此說明。
　㈢沒收：
　⒈丙○○部分：其就事實欄一、二所示犯行，各自游登瑋取得2,5
    00元之販賣第二級毒品所得之價金，雖未扣案，然為其實際
    取得之犯罪所得，均應依刑法第38條之1第1項前段、第3項
    規定於各罪項下宣告沒收，並於全部或一部不能沒收或不宜
    執行沒收時，追徵其價額。至丙○○持以犯上開各罪所用之門
    號0000000000號之行動電話1支（含SIM卡1張），並未扣案
    ，亦尚無其他事證足認該物現仍存在，又上開物品單獨存在
    尚不具刑法上之非難性，倘予追徵，除另使刑事執行程序開
    啟之外，對於被告犯罪行為之不法、罪責評價並無影響，且
    就沒收制度所欲達成之社會防衛目的亦無任何助益，欠缺刑
    法上重要性，依刑法第38條之2第2項規定，不予宣告沒收。
　⒉乙○○部分：其就事實欄三所示犯行，自陳芷璇取得1,000元之
    販賣第二級毒品所得之價金，雖未扣案，然為其實際取得之
    犯罪所得，應依刑法第38條之1第1項前段、第3項規定於其
    該罪項下宣告沒收，並於全部或一部不能沒收或不宜執行沒
    收時，追徵其價額。至乙○○持以犯上開各罪所用之門號0000
    000000號之行動電話1支（含SIM卡1張），並未扣案，亦尚
    無其他事證足認該物現仍存在，又上開物品單獨存在尚不具
    刑法上之非難性，倘予追徵，除另使刑事執行程序開啟之外
    ，對於被告犯罪行為之不法、罪責評價並無影響，且就沒收
    制度所欲達成之社會防衛目的亦無任何助益，欠缺刑法上重
    要性，依刑法第38條之2第2項規定，不予宣告沒收。
三、上訴駁回之說明（甲○○）：　　　
　㈠原審本於同上見解，認定甲○○販賣第二級毒品犯行，事證明
    確，並適用毒品危害防制條例第4條第2項等規定，審酌甲基
    安非他命毒品具成癮性，足以戕害人之身體健康，尤以近年
    來毒品之濫用，危害國民健康與社會安定日益嚴重，治安機
    關對於販賣或施用毒品之犯罪行為，無不嚴加查緝，甲○○猶
    無視政府制定毒品危害防制條例杜絕毒品犯罪之禁令，販賣
    予他人施用，所為助長毒品蔓延，促使毒品流通，戕害國民
    身心健康及危害社會治安程度皆非輕，應予嚴加非難，並斟
    酌甲○○辯詞前後反覆，未見有何悔過之意之犯後態度，復衡
    以其自述高職畢業之智識程度、已婚、有2名子女需要扶養
    ，及並無前科之前案紀錄等一切情狀，量處有期徒刑4年。
    並說明其未扣案內含門號0000000000號SIM卡之行動電話1支
    ，為甲○○用以聯繫販賣第二級毒品所用之物，應依法宣告沒
    收及追徵；至甲○○販賣之價金1,000元係以賒欠方式而未實
    際收取，則不予宣告沒收。核原審此部分認事用法並無不當
    ，量刑亦屬妥適。甲○○上訴意旨仍否認犯行，猶執前詞指摘
    原判決不當，業經本院逐一論駁如前；至辯護人於本案辯論
    終結後另提出甲○○配偶極重度身心障礙證明、入住安養院證
    明，主張甲○○所辯非虛，應改判論以轉讓禁藥罪並給予減刑
    、緩刑等語（見本院卷第269至297頁），惟甲○○配偶之身心
    健康情形與其所為應如何論罪並無關係，且縱併予審酌此情
    ，本院仍認原審量刑並無不妥，均無據此再開辯論之必要。
    是甲○○上訴並無理由，應予駁回。
據上論斷，應依刑事訴訟法第369條第1項前段、第368條、第364
條、第299條第1項前段，判決如主文。
本案經臺灣宜蘭地方檢察署檢察官陳怡君提起公訴，臺灣高等檢
察署檢察官陳錫柱到庭執行職務。
中　　華　　民　　國　　109 　年　　4 　　月　　14　　日
                  刑事第十四庭  審判長法  官  黃斯偉
                                      法  官  紀凱峰 
                                      法  官  黎惠萍
以上正本證明與原本無異。
如不服本判決，應於收受送達後20日內向本院提出上訴書狀，其
未敘述上訴之理由者並得於提起上訴後20日內向本院補提理由書
（均須按他造當事人之人數附繕本）「切勿逕送上級法院」。
                                      書記官  李格瑤
中　　華　　民　　國　　109 　年　　4 　　月　　14　　日
附錄本案論罪科刑法條全文： 
毒品危害防制條例第4條
製造、運輸、販賣第一級毒品者，處死刑或無期徒刑；處無期徒
刑者，得併科新臺幣 2 千萬元以下罰金。
製造、運輸、販賣第二級毒品者，處無期徒刑或 7 年以上有期
徒刑，得併科新臺幣 1 千萬元以下罰金。
製造、運輸、販賣第三級毒品者，處 7 年以上有期徒刑，得併
科新臺幣 7 百萬元以下罰金。
製造、運輸、販賣第四級毒品者，處 5 年以上 12 年以下有期
徒刑，得併科新臺幣 3 百萬元以下罰金。
製造、運輸、販賣專供製造或施用毒品之器具者，處 1 年以上
7 年以下有期徒刑，得併科新臺幣 1 百萬元以下罰金。
前五項之未遂犯罰之。
附件（事實欄四，甲○○與丙○○之通訊監察譯文）：
編號 通訊譯文內容 1 0000000-000000（偵1461卷P26-27） A：丙○○0000000000←B：甲○○0000000000  A：喂？ B：喂妹仔。 A：嘿。 B：妳有要搞嘛？ A：蛤？ B：有要搞一下嗎？ A：蛤？ B：妳有要搞一下嗎？ A：搞一下嗎？ B：要搞一下嗎？ A：正哥要花的ㄜ？ B：蛤？ A：我剛好心情不好。 B：什麼東西。 A：我剛好心情不好，我剛好心情不好。 B：怎麼說心情不好？我是說你要不要處理一下？人家剛拿回來而已，要處理一下嗎？ A：處理？ B：嗯。 A：怎麼說處理？ B：蛤？ A：沒有啦，正哥你在哪裡？ B：我等一下要過去宜蘭，問看看你需不需要，要的話我順便幫你拿一個過去。 A：我現在人在宜蘭。 B：我現在人在頭城，我等一下要過去。 A：你還要多久會到，我現在心情不好，我們現在看是要去全美還是哪裡。 B：蛤？ A：看是要去全美還是哪裡，因為我老公那邊我也不能去了，叫你載我你又不方便。 B：ㄜ A：對呀，找我阿姐過去。 B：我現在人在頭城。 A：你要…嗎？正哥。 B：蛤？你說什麼？ A：你有地方可以讓我們去嗎？ B：我家可以呀。 A：現在我阿姐陪我在外面淋雨。 B：我現在在頭城，不然你要過來頭城嗎？ A：沒有呀太遠了我酒醉了。 B：對呀。我才說你要搞一下嗎？ A：我和我姐很可憐。 B：怎麼說？ A：現在在陪我淋雨。 B：ㄜ A：… B：我問你說你要不要搞一下。如果要的話我可以幫你那個。 A：你有要過來？ B：嘿呀。 A：正哥要花的嗎？ B：我身上沒有錢了啦。我可以請你沒有關係，但是這是我幫別人推銷的， A：你幫別人推銷也要我有喜歡有喜歡的話… B：對啊所以我才說你用看看，嘿。 A：我幫你朋友推銷也沒有關係重點是也要我喜歡呀。 B：我… A：我現在酒喝下去了我頭在暈了。 B：我知道，好。 A：這樣子我們要約在哪裡？ B：我家裡有辦法。 A：蛤哪裡？ B：我家裡有辦法我住的那邊的屋頂可以那個你懂嗎 A：你跟你妾仔的屋頂那邊嗎？ B：嘿呀。 A：這樣子好，我現在很吵喔，正哥你要考慮清楚喔。 B：嘿啦。 A：剛剛吵到警察才過來而已喔。 B：我知道啦。 A：蛤你怎麼知道？ B：我等一下過去找你，等一下過去找你。 A：我在夜市這邊。 B：夜市那邊我等一下就到了，我差不多在半個小時内就到了。 A：半個小時。 B：嗯。 A：好啦，好啦。你要到的時候再打。 B：好。 A：我和我阿姐喔。 B：嗯嗯嗯。 2 0000000-000000（偵1461卷P27-28） A：丙○○0000000000←B：甲○○0000000000  A：喂？ B：你在哪？你在哪？ A：我在夜市這邊呀。 B：夜市的哪裡？ A：那個全美這邊。 B：全聯這邊嗎？ A：全美。 B：全美？ A：嘿。 B：那一間旅館那邊嗎？ A：嘿嘿嘿。全美全美有嗎？ B：按那？ A：沒有呀，全美你知道在哪裡嗎？ B：就那一間旅館嗎？ A：就十字路口那一間啊。 B：你在旅館裡面嗎？ A：蛤？ B：你在旅館裡面嗎? A：旁邊而已。 B：我快要到了。 A：你在哪裡？你在哪裡？ B：我也是在夜市這邊了。 A：夜市的哪裡？ B：橋頭橋頭。 A：橋頭？ B：嘿，你等我一下我馬上到了。 A：哈哈，好你慢慢，騎慢慢騎。 B：你說全美那邊嗎？ A：嘿。 B：好，我快到了，我快到了。 A：再見拜拜。 3 0000000-000000（偵1461卷P28） A：丙○○0000000000←B：甲○○0000000000  A：喂？ B：人嘞？ A：我馬上下去，我在走樓梯。 B：蛤？ A：我在走樓梯，好正哥掰掰。 B：我在樓下了。 A：妤好好。 4 0000000-000000（偵1461卷P28） A：丙○○0000000000←B：甲○○0000000000  A：喂？ B：你在哪裡？ A：我在全美這邊。 B：幾樓啦？ A：沒有啦什麼幾樓，這不是我的地方，我也要離開了 B：我在全美樓下。 A：好好好，那邊等，掰掰。 5 0000000-000000（偵1461卷P28） A：丙○○0000000000←B：甲○○0000000000  A：喂正哥。 B：你說全美在哪裡啦？ A：你那邊等我們一下，我們馬上到，馬上到。 6 0000000-000000（偵146卷P28） A：丙○○0000000000←B：甲○○0000000000  簡訊：我等等要上班了你在哪裡能否先接我好嗎？